臺灣板橋地方法院民事判決　九十二年度勞訴字第七二號
　　原　　　告　乙○○
　　被　　　告　台北縣私立惠文幼稚園
　　法定代理人　丙○○
　　被　　　告　台北縣私立惠文托兒所
　　法定代理人　丁○○
右當事人間請求給付薪資等事件，本院判決如左：
    主    文
被告台北縣私立惠文幼稚園應給付原告新台幣參萬伍仟玖佰元，及自九十二年六月十
日起至清償日止按年息百分之五計算之利息。
原告其餘之訴駁回。
訴訟費用由被告台北縣私立惠文幼稚園負擔百分之三，其餘由原告負擔。
    事    實
甲、原告方面：
一、聲明：(一)被告應償還原告民國九十二年五月一日起至同年月二十七日工資及自九
    十二年五月二十九日無正當理由解僱原告起至九十二年七月八日止平均工資共計
    新台幣（下同）十六萬五千六百六十元，及訴訟期間至法院判決日止之工資，並
    自九十二年六月十日起至清償日止按週年利率百分之五計算之利息。(二)確認兩造
    間之僱傭關係存在。(三)訴訟費用由被告負擔。
二、陳述：
    (一)原告於九十一年六月十九日進入台北縣私立惠文托兒所、惠文幼稚園擔任全職
      音樂老師一職，在職期間表現良好頗受學生及家長好評，但於九十二年五月二
      十九日早上七時五十五分欲進入惠文幼稚園上班時，被門口警衛攔下，並由惠
      文幼稚園主任李淑媛告知被解僱消息，事後並無任何預告，導致失業生活發生
      困難。
    (二)又於九十二年六月十日惠文幼稚園發薪日未領到五月份薪資，園方亦無任何正
      面回覆，以致原告隨即向台北縣勞工局勞資關係課申請調解，而於九十二年七
      月四日上午惠文幼稚園負責人丁○○於調解會議中無正當理由，並表示不願支
      付五月份薪資，亦不願回復原告工作權及職務，導致協調不成立。
    (三)平均工資之計算方式：九十二年十二月十日入帳之九十二年十一月份兩園薪資
      至九十二年五月九日入帳之九十二年四月份兩園薪資除以六個月即得每月平均
      工資七萬三千三百六十四元。
三、證據：提出勞工保險局被保險人投保資料表、薪資入帳儲簿各一件為證。
乙、被告方面：
一、聲明：(一)原告之訴駁回。(二)訴訟費用由原告負擔。
二、陳述：
    (一)原告於九十一年八月一日起接受惠文幼稚園之委任擔任音樂老師一職，薪資依
      授課鐘點乘以時薪每月結清計算，授課時間大、中、小班共十五班，每週三十
      分鐘之音樂課，每週共七．五小時，才藝音樂班一班，每週一小時，原告需依
      課程準時授課，課程內容由原告接受惠文幼稚委任設計並執行教學進度。九十
      一年五月二十九日，惠文幼稚園因為原告於該月持續四次於每週五不經預告即
      曠課，造成幼兒缺課，學習進度及權益受損，惠文幼稚園決定終止委任關係。
    (二)惠文幼稚園終止該項委任工作後於九十二年七月四日於台北縣勞工局勞資關係
      課協調之中，並非拒絕支付薪資，而是原告無法交出委任指導幼兒名單，無法
      順利完成離職交接手續，造成惠文幼稚園無法支付五月總時薪萬五千九百元，
      惠文幼稚園於協調期間持續要求原告配合完成離職手續以領取薪資，原告堅持
      不配合。
    (三)惠文幼稚園委任原告之工作，乃是根據實際上課時數以時薪計算，每週八．五
      小時其每月所領之任課費用約二萬三千六百元），原告並非基於僱傭契約而受
      僱，不適用勞基法，原告所稱之平均工資實屬於法無據。
    (四)惠文幼稚園終止委任關係之證事如下：原告擔任音樂教學職務期間，非但未認
      真教學，反而未經惠文幼椎園同意，利用惠文幼稚園之名冊招攬惠文幼稚園之
      學生至告之個人家教班上課，並未斷干擾學生家長，甚而要求學生及老師協助
      原告發放原告個人工作室之傳單，多名學生前往原告設立之工作室上課，而不
      再至惠文幼稚園上音樂鋼琴課，造成惠文幼稚園商譽受損，並帶給員工和家長
      極大困擾，甚至於九十二年五月份每星期五任意曠職，曠課時段卻在其個人工
      作室授課，無故曠課致使學習進度大受影響，並且讓惠文幼稚園學生不再至惠
      文幼稚園上音樂課，原告顯然已違反委任之本旨，惠文幼稚園不得不和原告終
      止委任契約，以免惠文幼稚園學生家長所受之干擾擴大。
    (五)縱認被告與惠文幼稚園係僱傭關係，然被告於在職期間趁職務之便，未經惠文
      幼稚園同意即私自拿取學生名冊，並招攬至其開設之音樂家教班上課，依勞動
      基準法第十二條第一項第四款、第五款規定，惠文幼稚園亦得不經預告終止兩
      造間之勞動契約。
三、證據：提出原告受惠文幼稚園委任所承諾之各班教學成果、每月薪資計算單、五
    月份考勤表各一件為證，並聲請訊問證人甲○○、林月霞。
    理    由
一、原告起訴主張：伊自九十一年六月十九日起進入台北縣私立惠文托兒所、惠文幼
    稚園擔任全職音樂老師一職，然於九十二年五月二十九日早上七時五十五分欲進
    入惠文幼稚園上班時，被門口警衛攔下，並由惠文幼稚園主任李淑媛告知被解僱
    消息，且於九十二年六月十日惠文幼稚園發薪日未領到五月份薪資，爰依勞動契
    約之法律關係起訴請求(一)被告給付九十二年五月一日起至同年七月八日止之薪資
    十六萬五千六百六十元，及訴訟期間至法院判決日止之工資，並自九十二年六月
    十日起至清償日止按週年利率百分之五計算之利息。(二)確認兩造間之僱傭關係存
    在云云。
二、被告則以：原告係受被告惠文幼椎園之委任擔任音樂老師一職，薪資依授課鐘點
    乘以時薪每月結清計算，並非基於僱傭契約而受僱，不適用勞動基法法，原告九
    十二年五月份之薪資為三萬五千九百元，因拒絕交出委任指導之幼兒名單，無法
    順利完成交接手續，造成被告惠文幼稚園無法發給。又原告未經被告惠文幼稚園
    之同意，利用惠文幼稚園之名冊招攬學生至被告之個人家教班上課，並不斷干擾
    學生家長，多名學生前往原告設定之工作室上課，而不再至惠文幼稚園上音樂鋼
    琴課，顯已違反兩造間之契約，且情節重大，被告惠文幼稚園自得不經預告終止
    兩造間之契約，原告之請求顯無理由，應予駁回等語，資為抗辯。
三、經查原告主張其至遲自九十一年八月一日起受僱於被告惠文幼稚園，擔任音樂老
    師，兩造間原有勞動契約關係存在，惟被告惠文幼稚園於九十二年五月二十九日
    告知解僱原告之事實，已據提出勞工保險局被保險人投保資料表一件為證，且被
    告惠文幼稚園對於將原告解僱之事實亦不爭執，及被告惠文幼稚園抗辯原告薪資
    依授課鐘點乘以時薪計算，音樂班每小時為八百元，普通班為每小時六百元，鋼
    琴班為每小時三百五十元，被告九十二年五月份之薪資為三萬五千九百元，原告
    尚未發放之事實，亦據提出九十二年五月份之薪資計算表一件為證，復為原告所
    不爭執，均堪信為真實。
四、按雇主不得預扣勞工工資作為違約金或賠償費用，勞動基準法第二十六條定有明
    文。查被告惠文幼稚園既自認尚未給付被告九十二年五月份之薪資三萬五千九百
    元，揆諸前揭規定，即不得以被告無法交出指導幼兒之名單，無法順利完成離職
    交接手續為由，預扣原告該部分之薪資，是原告請求被告惠文幼稚園給付九十二
    年五月份之薪資三萬五千九百元，及自應給付日即同年六月十日起按年息百分之
    五計算之法定遲延利息，為有理由，應予准許。
五、復按違反勞動契約或工作規則，情節重大者。雇主得不經預告終止契約。勞動基
    準法第十二條第一項第四款定有明文。雇主依前項第一款、第二款及第四款至第
    六款規定終止契約者，應自知悉其情形之日起，三十日內為之。亦為勞動基準法
    第十二條第二項所明定。本件原告受僱於被告惠文幼稚園擔任音樂老師職務，卻
    利用職務上知悉惠文幼稚園學生名冊之便，發送傳單予就讀於惠文幼稚園之學生
    羅翊萁，致令其家長林月霞將羅翊萁送至原告所開設之哈哈鏡音樂教室學習鋼琴
    才藝，羅翊其並於九十二年五月十二、十九、二十六日、同年六月二日接受原告
    之教導學習鋼琴，有證人林月霞於本院九十三年三月十一日審理時證述：我女兒
    叫羅翊萁，我是看到類似廣告的紙，是彩色的，不是黑白的，我女兒有去學到六
    月二日，... 我覺得這位原告所言不實，他授課的地點在五樓，且我必須到他們
    樓上，我去報名時也是這位老師，我非常的確定就是這位老師，我的小孩也在幼
    稚園等語，及所提供之睡美人音樂聯絡簿足憑。又證人甲○○經原告告知有私下
    開設音樂教室，於九十二年五、六月間將其就讀惠文幼稚園之子女張玉綺接送至
    原告處學習鋼琴，亦據證人甲○○於本院九十二年十二月二十四日審理時證述甚
    明。原告利用職務上知悉學生家長之機會，將就讀惠文幼稚園之學生轉介至其私
    下開設之音樂教室學習鋼琴，致被告惠文幼稚園學習音樂之學生流失，並對被告
    文幼稚園隱藏此項事實，已嚴重違反勞動契約上之忠誠與競業禁止義務，使勞動
    契約關係之進行受到干擾而有所障礙，被告惠文幼稚園自有立即終止勞動關係之
    必要，情節核屬重大，被告惠文幼稚園自得於九十二年五月二十九日不經預告終
    止勞動契約。是原告請求被告惠文幼稚園給付自九十二年五月二十九日以後之薪
    資，並請求確認其與被告惠文幼稚園間之僱傭關係存在，為無理由。
六、末查原告雖主張其自九十一年六月十九日進入惠文托兒所擔任音樂老師，並請求
    被告惠文托兒所給付薪資，並確認其與被告惠文托兒所間之僱傭關係存在。惟被
    告惠文托兒所否認其曾僱傭原告擔任音樂老師，而原告就其受僱於被告惠文托兒
    所乙節復無法舉證以實其說，則原告此部分之請求，為無理由，不應准許。
七、從而，原告依據勞動契約之法律關係請求被告惠文幼稚園給付三萬五千九百元及
    自九十二年六月十日起按年息百分之五計算之利息，為有無理，逾此之請求，即
    屬無據，應予駁回。
八、結論：原告之訴一部為有理由，一部為無理由，依民事訴訟法第七十九條，判決
    如主文。
中　　　華　　　民　　　國　　九十三　　年　　　三　　　月　　二十五　　日
                                臺灣板橋地方法院民事第三庭
~B法　　　官　何君豪
右為正本係照原本作成
如對本判決上訴，須於判決送達後廿日內向本院提出上訴狀
中　　　華　　　民　　　國　　九十三　　年　　　三　　　月　　二十五　　日
~B法院書記官　蕭興南
